【裁判字號】    92,台上,4794
【裁判日期】    920904
【裁判案由】    違反商標法
【裁判全文】
最高法院刑事判決                              九十二年度台上字第四七九四號
    上  訴  人  台灣高等法院高雄分院檢察署檢察官
    被      告  甲○○
右上訴人因被告違反商標法案件，不服台灣高等法院高雄分院中華民國九十年二月二
十七日第二審判決（九十年度上訴字第一五號，起訴案號：台灣高雄地方法院檢察署
八十七年度偵字第一０七九九號），提起上訴，本院判決如左：
    主  文
上訴駁回。
    理  由
一違反商標法部分：
按刑事訴訟法第三百七十六條所列各罪之案件，經第二審判決者，不得上訴於第三審
法院，法有明文。本件被告甲○○違反商標法案件，依起訴書所記載之事實及所引法
條，認被告係涉犯商標法第六十三條之罪嫌，核屬刑事訴訟法第三百七十六條第一款
之案件，依首開說明，既經第二審判決，自不得上訴於第三審法院，檢察官竟復提起
上訴，顯為法所不許。
二偽造私文書部分：
上訴係當事人對於下級法院之判決聲明不服而請求上級法院予以救濟之訴訟制度，若
無下級法院之判決存在，即無由向上級法院聲明不服提起上訴之可言。本件公訴意旨
係以：被告為高雄市建德行遊樂器專賣店負責人，明知綽號「阿偉」者，所販售之虎
鯊等光碟片，未經日商新力電腦娛樂股份有限公司授權使用該公司所有如起訴書附表
所示之商標之仿冒品，竟意圖販賣，而於民國八十七年四月二十七日，以每片新台幣
三十一元之價格販入光碟片七百片，嗣因認利潤不高，於翌日（二十八日）上午將該
光碟片以紙箱包裝，委由不知情之送貨員熊建中以空運郵寄退還「阿偉」，在高雄機
場國內貨運站為警查獲，被告涉犯商標法第六十三條罪嫌等情。其記載之事實及所引
法條，均未及被告有偽造私文書之犯行。原審審理結果認不能證明被告有違反商標
法之犯行，因而撤銷第一審依牽連犯論處被告行使偽造私文書罪刑之判決，改判諭知
被告無罪。並於理由內說明，被告是否另涉犯偽造私文書罪嫌，因未經起訴，而起訴
之違反商標法部分既為無罪之判決，二者自不生想像競合犯之裁判上一罪關係，不得
併予審判，應由檢察官另行偵查。檢察官上訴意旨雖以仿冒之光碟片經機件執行會顯
示商標及授權文字，被告之行為除犯商標法外，關於文字部分，另犯行使偽造私文書
罪，為一行為觸犯數罪名之想像競合犯，起訴書之事實雖未及行使偽造私文書部分
，惟仍為起訴效力所及，指摘原判決未就行使偽造私文書部分併予審判違背法令。然
查犯罪已否起訴，應以起訴書所載事實為準；檢察官起訴之事實一經法院認為無罪，
即與未經起訴之事實不發生連續、牽連或想像競合關係，應無犯罪事實一部及於全部
之可言。原判決上開論斷，對於未經起訴之所謂偽造私文書部分未予審判，於法自無
不合。檢察官對未經原審判決之所謂行使偽造私文書部分一併提起上訴，顯屬不合法
，應予駁回。
據上論結，應依刑事訴訟法第三百九十五條前段，判決如主文。
中      華      民      國    九十二    年      九      月      四      日
                              最高法院刑事第三庭
                                  審判長法官  董  明  霈
                                        法官  林  茂  雄
                                        法官  王  居  財
                                        法官  張  祺  祥
                                        法官  洪  清  江
       右正本證明與原本無異
                                              書  記  官
中      華      民      國     九十二    年      九      月     九      日


司法院資訊處製作；財團法人民間司法改革基金會備份。
